【裁判字號】    98,交易,27
【裁判日期】    980211
【裁判案由】    過失致死
【裁判全文】
臺灣臺中地方法院刑事判決              98年度交易字第27號
公  訴  人  臺灣臺中地方法院檢察署檢察官
被      告  乙○○
上列被告因過失致死案件，經檢察官提起公訴（97年度偵字第19
879號），本院判決如下：
    主    文
乙○○因過失致人於死，處有期徒刑伍月，如易科罰金，以新臺
幣壹仟元折算壹日。緩刑貳年。
    犯罪事實
一、乙○○於民國97年7月19日10時30分許，騎乘車牌號碼BG7-0
    87號重型機車，沿臺中縣太平市○○○街由西往東方向行駛
    ，行經宜欣四街與宜欣一路之閃光紅燈交岔路口時，其原應
    注意車前狀況並減速接近，先停止於交岔路口前，讓幹道車
    優先通行後認為安全時，方得續行，而依當時天氣陰、日間
    自然光線，行駛之柏油路面乾燥、無缺陷且無障礙物，視距
    良好等情形，並無不能注意之情事，竟疏未注意及此，而未
    注意車前狀況及停讓幹線道車先行，適有林宗進騎乘車牌號
    碼P9Z-739號重型機車，沿太平市○○○路由北向南直行，
    行經前開閃光黃燈之交岔路口，亦疏未注意減速接近，注意
    安全，小心通過，2車行駛至上開交岔路口，乙○○之前開
    重機車左側車身處，因而與林宗進之上開重機車車頭發生碰
    撞，致林宗進人車倒地，林宗進並受有頭部外傷併顱腦損傷
    之傷害，經送醫急救後，仍於同年7月23日17時5分許傷重不
    治死亡。乙○○於肇事後，於有偵查權限之人知悉犯罪人之
    前，主動向到場處理事故員警陳明自己係肇事者，並陳述肇
    事經過，自首並接受裁判。
二、案經臺中縣警察局太平分局報請臺灣臺中地方法院檢察署檢
    察官相驗後自動檢舉簽分偵查起訴。
    理    由
一、按除簡式審判程式、簡易程式及刑事訴訟法第376條第1款、
    第2款所列之罪之案件外，第一審應行合議審判，刑事訴訟
    法第284條之1定有明文。本件被告乙○○所犯係屬刑事訴訟
    法第376條第1款所列之最重本刑為3年以下有期徒刑、拘役
    或專科罰金之罪，依法獨任進行審理程式，合先敘明。
二、又按被告以外之人於審判外之陳述，除法律有規定者外，不
    得作為證據；又被告以外之人於偵查中向檢察官所為之陳述
    ，除顯有不可信之情況者外，得為證據；另被告以外之人於
    審判外之陳述，雖不符前四條之規定，而經當事人於審判程
    序同意作為證據，法院審酌該言詞陳述或書面陳述作成時之
    情況，認為適當者，亦得為證據。當事人、代理人或辯護人
    於法院調查證據時，知有第159條第1項不得為證據之情形，
    而未於言詞辯論終結前聲明異議者，視為有前項之同意；刑
    事訴訟法第159條第1項、第159條之1第2項及第159條之5分
    別定有明文。本件證人丁○○、丙○○於接受警詢或檢察官
    訊問時所為之證述及陳述，雖係被告以外之人於審判外之言
    詞陳述，惟被告對於證人於警詢、偵訊時陳述及證述之證據
    能力，於本院審理中不爭執，亦未於言詞辯論終結前聲明異
    議，視為於審判程序同意作為證據，且被告以外之人於偵查
    中向檢察官所為之陳述，原則上得為證據，本院並審酌上開
    筆錄作成時之情況尚無不當，依刑事訴訟法第159條之1第2
    項及第159條之5之規定，認有證據能力，併予敘明。
三、訊據被告乙○○對於上開犯罪事實於本院審理時坦承不諱，
    核與證人丁○○、丙○○於警、偵訊中指訴及證述之情節相
    符，並有道路交通事故現場圖、道路交通事故調查報告表(一)
    、(二)、現場照片等件在卷足佐。而被害人林宗進經送醫急救
    後，仍因本件車禍所致頭部外傷併顱腦損傷之傷害，而於97
    年7月23日17時5分許不治死亡，亦經檢察官督同法醫師相驗
    屬實，製有相驗筆錄、相驗屍體證明書、驗斷書、檢驗報告
    、相驗照片在卷可憑。按閃光紅燈表示「停車再開」，車輛
    應減速接近，先停止於交岔路口前，讓幹道車優先通行後認
    為安全時，方得續行，道路交通標誌標線號誌設置規則第21
    1條第1項2款訂有明文，被告駕車自應注意上述道路交通安
    全規定。且依當時天氣陰、日間自然光線，行駛之柏油路面
    乾燥、無缺陷且無障礙物，視距良好等情形，並無不能注意
    之情形，為前開道路交通事故調查表(一)所明載，竟疏不注意
    為之，以致肇事，致被害人林宗進受傷死亡，其駕車行為違
    反上開行車規定，被告自有過失。又被告因其違規駕車行為
    ，對於騎車行經上開肇事路段之被害人，製造法所不容許之
    風險，並且該風險在具體事件歷程中實現，而導致被害人死
    亡之構成要件結果之發生，該死亡結果顯可歸責於被告，堪
    認被告過失駕駛行為與被害人之死亡結果間，有相當因果關
    係，亦足認定。綜此，本件事證已臻明確，被告犯行洵堪認
    定。
四、核被告所為，係犯刑法第276條第1項之過失致死罪。被告於
    肇事後犯罪未發覺前，向到場處理事故之員警陳明自己係肇
    事者及陳述肇事經過，業經證人即本件到場處理員警甲○○
    於本院98年1月21日審理時到庭結證明確（見本院審判筆錄
    第3至4頁），核為對於未發覺之罪自首而接受裁判，爰依刑
    法第62條前段之規定減輕其刑。爰審酌被告之素行、其於本
    件車禍之過失程度，且因其過失行為，導致被害人死亡之結
    果，被告一時之疏忽，造成死者及其家庭因此車禍事故致生
    永遠無法復原之傷痛，對於死者家屬所生之損害程度，更屬
    無法彌補，惟念及被告事後業與被害人家屬達成和解，取得
    諒解，被害人家屬亦表示願予被告自新之機會，有和解書、
    被害人家屬丁○○呈遞之聲請狀等件附卷可稽，暨被告犯後
    坦承犯行，犯後態度尚稱良好等一切情狀，量處如主文所示
    之刑，並諭知易科罰金之折算標準。末查，被告前未曾受有
    期徒刑以上刑之宣告，有臺灣臺中地方法院檢察署刑案資料
    查註紀錄表及臺灣高等法院被告全國前案紀錄表在卷可按，
    被告坦承犯行，深具悔意，其經此教訓，當知警惕而無再犯
    之虞，復業已與被害人家屬達成和解，取得諒解，且表示願
    予被告自新之機會，業如前述，本院綜核各情，所宣告之刑
    ，認以暫不執行為適當，併予宣告緩刑2年，以啟自新。
據上論斷，應依刑事訴訟法第284條之1、第299條第1項前段，刑
法第276條第1項、第62條前段、第41條第1項前段、第74條第1項
第1款，刑法施行法第1條之1，判決如主文。
本案經檢察官戊○○到庭執行職務。
中    華    民    國    98    年     2    月    11    日
                  臺灣臺中地方法院刑事第十五庭
                      法  官  吳崇道
以上正本證明與原本無異。
如不服本判決，應於收受送達後10日內向本院提出上訴書狀（應
敘述具體理由並附繕本）。
上訴書狀如未敘述理由，應於上訴期間屆滿後20日內補提理由書
於本院。
                      書記官  黃舜民
中    華    民    國    98    年     2    月    11    日
附錄論罪科刑法條
刑法第276條：
因過失致人於死者，處2年以下有期徒刑、拘役或2千元以下罰金
。
從事業務之人，因業務上之過失犯前項之罪者，處5年以下有期
徒刑或拘役，得併科3千元以下罰金。


司法院資訊處製作；財團法人民間司法改革基金會備份。
